# 销售电脑等设备并提供服务，设备的账务处理。

提问人：liuweisheng 时间：2018-05-18 15:56:02
提供教育服务的企业，销售软件并同时提供相关设备（电脑、扫描仪等），合同规定，每年服务费 20 万，提供服务满三年，设备不收费，满三年归客户所有，否则需要归还公司。 设备的账务处理以及需要需要计提折旧

回答人：chenyiwei
如果软硬件部分互相独立，并不存在“软件必须在特定硬件平台上运行，硬件如果脱离特定软件则无法运行”的情况，则应将三年内每年 20 万元的总价在软件和硬件之间按各自的单独售价比例进行合理的拆分，分拆到硬件的部分按分期收款销售处理；软件部分则视情况作为分期收款销售或者持续提供服务的业务处理。

提问人：liuweisheng 时间：2018-05-19 14:21:26
软件不必须在硬件使用，硬件是在使用第几年确认收入，假如第二年终止服务，设备退回，这两年设备怎么处理？

回答人：chenyiwei
硬件在交付时一次性确认收入。如果终止服务时需退回硬件的，则需考虑哪一方有终止服务合同的主动权，以及是否属于偶发情况等，参照新收入准则下的回购义务处理。

提问人：liuweisheng 时间：2018-05-22 16:56:49
硬件在发出后所有权为本公司所有，风险报酬并未全部转移，而且硬件的收益期为三年，在发出时全部确认收入合适吗? 分三年确认收入并在三年摊销是不是更合适？

回答人：chenyiwei
法律上保留所有权，但对其使用和收益的控制权已经完全转移了，风险和报酬也已相应转移，因此应在交付硬件时确认这部分硬件的销售收入，不应分三年摊销。

提问人：liuweisheng 时间：2018-05-22 17:05:04
公司为增值税一般纳税人，赠送的硬件必须按 17 的税率开票并交税吗？

回答人：chenyiwei
要。视同销售，硬件本身的税率就是17%。